【裁判字號】    94,訴,2663
【裁判日期】    950221
【裁判案由】    損害賠償
【裁判全文】
臺灣臺中地方法院民事裁定  94年度訴字第2663號
原      告  乙○○
被      告  甲○○
                      弄7號7.
上列當事人間請求損害賠償事件，經本院刑事庭移送前來（94年
度附民字第330號），本院裁定如下：
    主      文
原告之訴及假執行之聲請均駁回。
訴訟費用由原告負擔。
    理      由
一、本件原告起訴主張：被告自民國（下同）89年2月16日起，
    受僱於原告所經營之好佳亭自助餐為員工，竟意圖為自已不
    法所有之概括犯意，連續於92年7月8日14時許、同年月9日
    11 時許及同年10月2日14時許，在前開自助餐店內收銀臺前
    ，竊取原告所有之現金，每次竊取新臺幣（下同）1,000餘
    元，嗣經原告查閱店內監視系統錄影畫面，始悉上情，足證
    被告自89年2月16日到職日起至92年10月2日止，每二、三天
    即竊取原告之現金一次，每次1,000餘元，致原告因而受有
    1, 500,000元損害；又因被告之侵權行為，致原告預期每月
    應得之營業利益減少40,000元，所失營業利益共計1,480,00
    0元，爰依侵權行為法則起訴，並聲明：(1)被告應給付原告
    2,977,000元（原告起訴請求被告賠償3,000,000元，其餘3,
    000元部分，另以判決駁回）及自起訴狀繕本送達之翌日起
    ，按週年利率5%計算之利息(2)原告願供擔保，請准宣告得為
    假執行。
二、按因犯罪而受損害之人，於刑事訴訟程序得附帶提起民事訴
    訟，對於被告及依民法負賠償責任之人，請求回復其損害，
    刑事訴訟法第487條第1項固定有明文。惟附帶民事訴訟，係
    因犯罪而受損害之人，於刑事訴訟程序附帶提起民事訴訟，
    以請求回復其損害之程序，故提起是項訴訟須限於「起訴之
    犯罪事實」侵害個人私權致生損害者，始得為之。查被告
    被訴之竊盜犯罪事實略為：被告自89年2月16日起，受僱於
    原告所經營之好佳亭自助餐為員工，竟意圖為自已不法所有
    之概括犯意，連續於92年7月8日14時許、同年月9日11時許
    及同年10月2日14時許，在前開自助餐店內收銀臺前，竊取
    原告所有之現金，每次竊取新臺幣（下同）1,000餘元等情
    ，有本院94年度易字第1635號刑事判決附卷可查。而原告於
    上開刑事訴訟程序附帶提起民事訴訟則係主張：被告自89年
    2 月16日到職日起至92年10月2日止，每二、三天即竊取原
    告之現金一次，每次1,000餘元，原告因而受有1,500,000
    元損害，又因被告之侵權行為，致原告預期每月應得之營業
    利益減少40,000元，所失營業利益共計1,480,000元，因請
    求判命被告賠償2,980,000元及其遲延利息之損害。兩者對
    照觀之，足見原告請求回復之損害，並非被訴犯罪事實所生
    之損害，核與刑事訴訟法第487條所定之要件不符，自難認
    其訴為合法。
三、復按刑事庭移送民事庭之附帶民事訴訟，僅移送後之訴訟程
    序應適用民事訴訟法，至移送前之訴訟行為是否合法，仍應
    依刑事訴訟法決定之。故移送民事庭之附帶民事訴訟，縱其
    移送前提起此項訴訟，不合刑事訴訟法第487條所定之要件
    ，而有同法第502條第1項關於訴之不合法之規定情形時，但
    其移送後之訴訟程序，既應適用民事訴訟法，即屬同法第24
    9第1項第6款所謂之起訴不備其他要件，自應依該條項款之
    規定，以裁定駁回之，最高法院44年臺抗字第4號判例可資
    參照。查原告於刑事訴訟程序附帶提起本件民事訴訟，並非
    合法，既如前述，則本院刑事庭本應依刑事訴訟法第502 條
    第1項規定，以判決駁回之，其未予駁回而裁定移送民事庭
    ，雖有未洽，然原告於本院刑事庭移送前之起訴行為既非合
    法，是揆之上開判例意旨，本院自應認其起訴不備其他要件
    而以裁定駁回之。原告之訴既難認為合法，其假執行之聲請
    亦失所依據，均應予以駁回。
四、據上論結，本件原告之訴為不合法，依民事訴訟法第249條
    第1項第6款、第95條、第78條，裁定如主文。
中    華    民    國    95    年    2     月    21    日
                  民事第四庭    法  官  王銘
正本係照原本作成。
如對本判決上訴，須於判決送達後20日內向本院提出上訴狀。
中    華    民    國    95    年    2     月    21    日
                                書記官


司法院資訊處製作；財團法人民間司法改革基金會備份。
